【裁判字號】    99,訴,635
【裁判日期】    991027
【裁判案由】    違反毒品危害防制條例
【裁判全文】
臺灣屏東地方法院刑事判決               99年度訴字第635號
公  訴  人  臺灣屏東地方法院檢察署檢察官
被      告  乙○○
上列被告因違反毒品危害防制條例案件，經檢察官提起公訴（98
年度偵字第5047號），本院判決如下：
    主  文
乙○○明知為禁藥而轉讓，累犯，處有期徒刑捌月；又轉讓第一
級毒品，累犯，處有期徒刑壹年貳月。應執行有期徒刑壹年捌月
。
    事  實
一、乙○○前於民國82年間因煙毒案件，經本院以82年度訴緝字
    第26號判決判處有期徒刑4 年6 月，經上訴撤回而確定，復
    於83年間因煙毒案件，經本院以83年度訴字第14號判決判處
    有期徒刑4 年2 月確定，上開二罪接續執行，於86年7 月9
    日縮短刑期假釋出監（殘刑有期徒刑4 年10月又23日）；復
    於89年間因幫助持有毒品案件，經本院以89年度訴字第318
    號判決判處有期徒刑7 月確定；同年間又因施用毒品案件，
    經檢察官聲請強制戒治並提起公訴，戒治部分經本院裁定令
    入戒治處所施以強制戒治，起訴部分經本院以89年度訴字第
    544 號判決判處有期徒刑8 月、4 月，應執行有期徒刑10月
    確定，上開假釋因而撤銷併與前開所處各刑接續執行，於95
    年9 月29日縮短刑期假釋出監，於96 年1月8 日縮刑期滿執
    行完畢。仍不知悔改，明知海洛因、甲基安非他命業經行政
    院公告列為毒品危害防制條例第2 條第2 項第1 款、第2 款
    之第一級、第二級毒品，亦明知甲基安非他命係經中央衛生
    主管機關依藥事法公告禁止使用之禁藥，均不得轉讓，而為
    下列犯行：
（一）基於轉讓禁藥之犯意，於98年5 月18日晚間11時許，在其
      屏東縣潮州鎮○○里○○路580 巷11號住處，無償轉讓價
      值新臺幣1 萬元、重量未逾10公克（純度不明）之甲基安
      非他命予甲○○1 次。
（二）基於轉讓第一級毒品之犯意，於98年6 月16日下午3 時許
      ，在其上開住處，無償轉讓海洛因1 錢（約3.75公克）予
      甲○○1 次。
二、案經高雄市政府警察局苓雅分局報告台灣屏東地方法院檢察
    署檢察官偵查起訴。
    理  由
一、證據能力：
（一）按被告以外之人於偵查中向檢察官所為之陳述，除顯有不
      可信之情況者外，得為證據，刑事訴訟法第159 條之1 定
      有明文。查證人甲○○於偵查中所為之陳述，業經具結，
      且查無顯不可信之情形，自得為證據。
（二）通訊監察錄音之譯文，僅屬依據監聽錄音結果予以翻譯之
      文字，固具文書證據之外觀，但實際上仍應認監聽所得之
      錄音帶或光碟，始屬調查犯罪所得之證物；刑事訴訟法第
      165條之1第2 項所稱之證物，如其蒐證程序合法，並經合
      法調查，自具證據能力。因此檢察官如提出通訊監察錄音
      之譯文為其證據方法，實乃以其監聽所得之錄音帶或光碟
      ，為調查犯罪所得之證物，法院本應依刑事訴訟法第165
      條之1 所列之方法調查，以判斷該錄音帶或光碟是否與通
      訊監察錄音之譯文相符。而監聽錄音製作之譯文，雖通常
      為偵查犯罪機關單方面製作，然若被告或訴訟關係人對其
      真實性並無爭執，經法院於審判期日提示譯文供當事人辨
      認、表示意見並為辯論者，程序自屬適法（最高法院95年
      度臺上字第295 號、94年度臺上字第4665號判決意旨參照
      ）。本件公訴人提出被告乙○○之電話通訊監察譯文為證
      據，經查該通訊監察，係依據本院所核發之通訊監察書，
      此有本院98年聲監字第126 號（監聽電話門號0000000000
      號、0000000000號，監察期間自98年5 月18日至同年6 月
      15日，見警聲搜卷第8 至9 頁）、98年聲監字第153 號（
      監聽電話門號0000000000號，監察期間自98年6 月12日至
      同年7 月10日，本院卷第57至58頁）通訊監察書及附表在
      卷可憑，本案對於被告或其他相關人等所使用之電話實施
      通訊監察，自屬合法。是執行監聽機關對被告使用之電話
      實施通訊監察之結果，就上開電話中之通話內容，轉譯為
      卷附通訊監察譯文表，被告於本院準備程序及審理中均不
      爭執上開譯文內容之真實性，且經本院於審判期日依法踐
      行提示上開監聽譯文之調查證據程序，本案卷附上開通訊
      監察譯文表及通訊監察錄音光碟片，自均有證據能力。
二、上揭犯罪事實，業據被告乙○○於本院審理時坦承不諱，核
    與證人甲○○所證之情節相符，並有通訊監察書及譯文在卷
    可佐，堪信被告之自白確與事實相符，本件事證明確，被告
    犯行洵堪認定。
三、按海洛因及甲基安非他命分屬毒品危害防制條例第2 條第2
    項第1 款、第2 款規定之第一級及第二級毒品。又安非他命
    類業經行政院衛生署於69年12月8 日以衛署藥字第301124號
    公告自69年12月8 日起禁止輸入、製造，自70年6 月1 日起
    禁止販賣，並於75年7 月11日以衛署藥字第597627號公告一
    概禁止使用，亦屬藥事法所規範之禁藥；是轉讓甲基安非他
    命之行為，於毒品危害防制條例第8 條第2 項及藥事法第83
    條第1 項同有處罰之規定。又毒品危害防制條例第8 條第6
    項規定，轉讓毒品達一定數量者，加重其刑至2 分之1 ，其
    標準由行政院定之，而依行政院於93年1 月7 日發布之「轉
    讓持有毒品加重其刑之數量標準」第2 條規定，轉讓第二級
    毒品達淨重（指除去包裝後之毒品重量）10公克以上者，加
    重其刑至2 分之1 。再毒品危害防制條例第8 條第2 項於92
    年7 月9 日修正公布，於93年1 月9 日施行，該條項之轉讓
    第二級毒品罪之法定最重本刑為有期徒刑5 年，而藥事法第
    83條第1 項之轉讓禁藥罪，係於93年4 月21日修正公布，於
    同年月23日施行，其法定最重本刑為有期徒刑7 年，2 者相
    較，於被告無法定加重其刑事由之情況，以藥事法為後法且
    為重罪，依法條競合關係，應適用較重之後法論以藥事法第
    83條第1 項之轉讓禁藥罪（最高法院96年度臺上字第3582號
    判決意旨、臺灣高等法院暨所屬法院94年法律座談會刑事類
    提案第8 號結論意旨同此見解）。本件被告自承於犯罪事實
    一(一)無償提供予甲○○之甲基安非他命數量未逾10公克（見
    本院卷第66頁），而依證人甲○○所述，被告所轉讓甲基安
    非他命價值約1 萬元，且純度不明，即難認已達前揭加重刑
    罰之標準。是核被告所為，於犯罪事實一(一)無償提供甲基安
    非他命予甲○○部分，係犯藥事法第83條第1 項之轉讓禁藥
    罪，公訴人認被告此部分係犯毒品危害防制條例第8 條第2
    項之轉讓第二級毒品罪，容有誤會，爰在起訴之基本事實同
    一範圍內變更起訴法條，並當庭諭知被告變更起訴法條（見
    本院卷第82頁）；就犯罪事實一(二)部分，係犯毒品危害防制
    條例第8 條第1 項之轉讓第一級毒品罪。被告於轉讓毒品海
    洛因、禁藥甲基安非他命而持有各該毒品之低度行為，應分
    別為轉讓之高度行為所吸收，均不另論罪。被告所犯上開二
    罪，犯意各別，行為互殊，應分論併罰。被告有如事實欄所
    載之論罪科刑資料，有台灣高等法院被告前案紀錄表可按，
    是被告於徒刑之執行完畢後5 年內故意再犯本件有期徒刑以
    上之二罪，均為累犯，應分別加重其刑。爰審酌被告無視法
    令禁制而轉讓毒品海洛因及禁藥即第二級毒品甲基安非他命
    予甲○○施用，所為足以助長毒品氾濫並增加施用毒品之人
    口，戕害他人之身心健康，所生危害非輕，兼衡酌被告犯後
    尚能坦承犯行，態度尚可，暨其犯罪之動機、目的、智識程
    度為高中肄業、生活狀況等一切情狀，分別量處如主文所示
    之刑，並定其應執行之刑。
四、至本件警方查獲被告並扣得之海洛因11包、甲基安非他命3
    大包、電子磅秤1 台、分裝鏟2 支、裝毒品之白鐵茶葉罐1
    個，雖屬被告所有，但依被告供述之內容及該批物品之功用
    ，難認與本件轉讓毒品之犯行有關，且上開物品業經本院98
    年度訴字第1565號刑事判決分別宣告沒收銷燬或沒收之，而
    玻璃球30個、手機1 支、攪拌機1 個、空夾鏈袋4 包，亦無
    證據證明與本件轉讓毒品之犯行有關，爰均不予宣告沒收，
    附此敘明。
據上論斷，應依刑事訴訟法第299 條第1 項前段、第300 條，藥
事法第83條第1 項、毒品危害防制條例第8 條第1 項，刑法第11
條、第47條第1 項、第51條第5 款，判決如主文。
本案經檢察官曾士哲到庭執行職務。
中    華    民    國    99    年    10    月    27    日
                 刑事第四庭   審判長法  官  莊鎮遠
                                    法  官  江振源
                                    法  官  蔡玉雪
以上正本證明與原本無異。
如不服本判決應於收受判決後10日內向本院提出上訴書狀，並應
敘述具體理由；其未敘述上訴理由者，應於上訴期間屆滿後20日
內向本院補提理由書（均須按他造當事人之人數附繕本）「切勿
逕送上級法院」。
中    華    民    國    99    年    10    月    27    日
                                    書記官  許倬維
附錄本案論罪科刑法條：
藥事法第83條第1 項
明知為偽藥或禁藥，而販賣、供應、調劑、運送、寄藏、牙保、
轉讓或意圖販賣而陳列者，處7 年以下有期徒刑，得併科新臺幣
5 百萬元以下罰金。
毒品危害防制條例第8 條第1 項
轉讓第一級毒品者，處1 年以上7 年以下有期徒刑，得併科新臺
幣1 百萬元以下罰金。

司法院資訊處製作；財團法人民間司法改革基金會備份。
